【裁判字號】    95,易,1106
【裁判日期】    950529
【裁判案由】    竊盜
【裁判全文】
臺灣臺中地方法院刑事判決              95年度易字第1106號
公  訴  人  臺灣臺中地方法院檢察署檢察官
被      告  甲○○
上列被告因竊盜案件，經檢察官提起公訴（九十五年度偵字第五
九九一、七九五七號），本院合議庭裁定進行簡式審判程序，判
決如下：
    主    文
甲○○竊盜，累犯，處有期徒刑伍月，如易科罰金，以佰元折
算壹日。
    犯罪事實
一、甲○○前因施用第一級毒品案件，經本院以八十八年度訴字
    第一八三一號判決判處有期徒刑四月確定；復因施用第一、
    二級毒品案件，經本院以八十九年度訴字第一八九五號判決
    分別判處有期徒刑九月及七月確定；又因竊盜案件，經本院
    以八十九年度易字第一八四九號判決判處有期徒刑四月確定
    ，後三罪嗣經本院裁定應執行有期徒刑一年五月確定，並與
    首揭施用第一級毒品案件所處有期徒刑四月之刑期接續執行
    ，先於民國九十一年四月三日假釋出監，本應至九十一年十
    一月四日假釋期間始行屆滿；惟其又於假釋期內另犯施用第
    一級毒品案件，經本院以九十一年度訴字第一五五九號判決
    判處有期徒刑十月確定，前揭假釋亦遭撤銷，入監執行所餘
    殘刑有期徒刑七月一日，再接續執行上開所處有期徒刑十月
    之刑期，於九十四年三月十三日在監縮刑期滿執行完畢（翌
    日出監，起訴書記載之九十四年三月十四日為出監日期）。
    詎仍不知悔改，於九十四年六月二十七日下午二時許，行經
    臺中縣清水鎮○○路四十八之六十三號（起訴書誤載為十八
    之六十三號）乙○○之住處前，因見該處住宅大門並未關上
    ，遂認有機可乘，竟萌生為自己不法所有之意圖，徒手侵入
    該處住宅（侵入住宅部分未據告訴）而竊取客廳桌上乙○○
    所有之Panasonic牌行動電話一支及乙○○之母所有之行動
    電話充電器一個，得手後旋即匆促離去。嗣甲○○於同日將
    上開竊得之行動電話，持往臺中縣大甲鎮鎮○路十號「甲昌
    通訊行」，以新臺幣一千八百元之價格，售予不知情之該通
    訊行老闆李振昌，再轉賣予不知情之顧客吳朝龍。經警調閱
    比對上開失竊行動電話之序號與通聯紀錄後，始循線查悉上
    情。
二、案經乙○○訴由臺中縣警察局清水分局報請臺灣臺中地方法
    院檢察署檢察官偵查起訴。
    理    由
一、本件被告甲○○於準備程序中，先就上開犯罪事實為有罪之
    陳述，且所犯係死刑、無期徒刑、最輕本刑為三年以上有期
    徒刑以外之罪，經本院合議庭依刑事訴訟法第二百七十三條
    之一第一項之規定，裁定由法官一人獨任進行簡式審判程序
    ，先此敘明。
二、上開犯罪事實，業據被告甲○○於本院九十四年度易字第二
    三六０號贓物案件及本案審理時坦承不諱，核與證人即告訴
    人乙○○於警詢中指證行動電話遭竊之事實相符，復經證人
    即被害人之姐丙○○於警詢及本院上開贓物案件審理時證述
    發現家中財物失竊經過、證人李振昌、吳朝龍於警詢中證述
    購得前揭失竊行動電話等情無訛，並有刑案現場測繪圖、切
    結書、消費者舊機回收表、贓物認領保管單、通聯調閱查詢
    單各一份附卷可稽，足徵被告前揭自白應屬實情。本案事證
    已臻明確，被告犯行至堪認定。
三、核被告甲○○所為，係犯刑法第三百二十條第一項之普通竊
    盜罪。又被告係於日間侵入告訴人乙○○家中，將被害人所
    有之行動電話及其母所有之行動電話充電器一併竊去，其所
    竊取者雖屬兩人之財物，但係侵害一個監督權，自不生一行
    為觸犯數罪名而須論以想像競合犯之問題（最高法院六十二
    年台上字第四０七號判例意旨同此結論）。另按連續犯之所
    謂出於概括犯意，必須其多次犯罪行為自始均在一個預定犯
    罪計劃以內，出於主觀上始終同一犯意之進行，若中途另有
    新犯意發生，縱所犯為同一罪名，究非連續其初發的意思，
    即不能成立連續犯，最高法院七十年台上字第六二九六號判
    例意旨闡述至明。被告已於本院上開贓物案件及本案審理時
    ，一再供承係臨時起意行竊本件告訴人之行動電話、充電器
    等語，本院乃就被告所犯其餘竊盜案件與本案之關聯性訊問
    被告，據其明確供稱：伊係經過他人家門臨時起意才去行竊
    ，不是事先計畫好的等語，足徵被告於本案中之竊盜犯行，
    應無與其所涉犯之本院九十五年度易字第四四二號、九十五
    年度沙簡字第九六號竊盜案件（均經判決確定在案）之犯罪
    事實有何出於概括犯意之可言，應不具有連續犯之裁判上一
    罪關係，本院仍得為實體之判決，附此敘明。查被告前因施
    用第一級毒品案件，經本院以八十八年度訴字第一八三一號
    判決判處有期徒刑四月確定；復因施用第一、二級毒品案件
    ，經本院以八十九年度訴字第一八九五號判決分別判處有期
    徒刑九月及七月確定；又因竊盜案件，經本院以八十九年度
    易字第一八四九號判決判處有期徒刑四月確定，後三罪嗣經
    本院裁定應執行有期徒刑一年五月確定，並與首揭施用第一
    級毒品案件所處有期徒刑四月之刑期接續執行，先於九十一
    年四月三日假釋出監，本應至九十一年十一月四日假釋期間
    始行屆滿；惟其又於假釋期內另犯施用第一級毒品案件，經
    本院以九十一年度訴字第一五五九號判決判處有期徒刑十月
    確定，前揭假釋亦遭撤銷，入監執行所餘殘刑有期徒刑七月
    一日，再接續執行上開所處有期徒刑十月之刑期，於九十四
    年三月十三日在監縮刑期滿執行完畢，有臺灣高等法院被告
    前案紀錄表及刑案資料查註紀錄表在卷可按。其受有期徒刑
    之執行完畢，五年內再犯本件法定本刑有期徒刑以上之罪，
    為累犯，應依法加重其刑。爰審酌被告正值盛壯之年，不知
    憑恃己力掙取金錢以供生活之需，竟恣意竊取他人財物，價
    值觀念非無偏差；尤其被告於上開贓物案件之警詢及偵查中
    猶冀圖卸責，矢口否認本案竊盜犯行，直至該案審理期間始
    坦承認罪，被告犯後態度殊值非議；並參以被告犯罪手段、
    所生危害、具有國中畢業學歷之智識程度等一切情狀，量處
    如主文所示之刑，併諭知易科罰金之折算標準，以示懲儆。
據上論斷，應依刑事訴訟法第二百七十三條之一第一項、第二百
九十九條第一項前段，刑法第三百二十條第一項、第四十七條、
第四十一條第一項前段，罰金罰鍰提高標準條例第一條前段、第
二條，判決如主文。
本案經檢察官蔡雯娟到庭執行職務。
中    華    民    國    95    年    5     月    29    日
                  刑事第七庭    法  官  高文崇
上正本證明與原本無異。
如不服本判決，應於送達後十日內向本院提出上訴狀（須附繕
本），上訴於台灣高等法院台中分院。
                                書記官  林淑慧
中    華    民    國    95    年    5    月    30    日
附錄本案論罪科刑法條：
刑法第三百二十條第一項：
意圖為自己或第三人不法之所有，而竊取他人之動產者，為竊盜
罪，處五年以下有期徒刑、拘役或五百元以下罰金。


司法院資訊處製作；財團法人民間司法改革基金會備份。
